臺灣屏東地方法院刑事判決　　　　　　　 96年度易字第482號
公　訴　人　臺灣屏東地方法院檢察署檢察官
被　　　告　壬○○
　　　　　　　　　　（現於高雄第二監獄另案執行中）
　　　　　　丙○○
　　　　　　　　　　（現於屏東監獄竹田分監另案執行中）
上列被告等因竊盜案件，經檢察官提起公訴（96年度偵字第2551
號），被告2 人於本院準備程序中就被訴事實均為有罪之陳述，
爰改依簡式審判程序審理，判決如下：
    主    文
壬○○犯如附表所示之罪，均累犯，各處如附表「宣告刑欄」所
示之刑，各減為如附表「減刑後有期徒刑欄」所示之刑。應執行
有期徒刑捌年，應於刑之執行前，令入勞動場所強制工作年。
丙○○共同竊盜，處有期徒刑捌月，減為有期徒刑肆月，如易科
罰金，以新台幣壹仟元折算壹日。
    事    實
一、壬○○有多次毒品、竊盜前科，曾於民國94年間，各因竊盜
    、違反毒品危害防制條例案件，分別經本院94年度簡字第74
    1 號、94年度訴第624 號判處有期徒刑3 月、10月確定，並
    經定應執行有期徒刑1 年，嗣於95年6 月29日縮短刑期執行
    完畢，且因長期沾染毒品，無正當職業，屢以竊取他人財物
    變現以籌取購毒資金，有竊盜之犯罪習慣；丙○○亦有槍砲
    、毒品前科（本案行為時仍在假釋中），均不知悛悔。
二、壬○○先後於下列時間、地點，各基於意圖為自己不法所有
    之犯意，先後為40次竊盜行為（其中1 次即下列部分，係
    與丙○○基於意圖為自己不法所有之犯意聯絡而共同犯之；
    又下列涉及無故侵入住居部分均未據告訴，茲不贅述），嗣
    因警方全面清查屏東地區竊案，乃循線查獲：
  (一)95年9 月3 日某時（非夜間），侵入屏東縣屏東市○○路85
    號戌○○等住戶所居住大樓之頂樓，徒手竊取白鐵安全門1
    扇，得手後騎乘車牌號碼WQR-831 號機車將贓物載往不知情
    之安稷屏（業經檢察官為不起訴處分）所經營位於屏東縣屏
    東市○○路之資源回收場變賣，得款（金額不詳）已花用殆
    盡。
  (二)95年9 月15日上午某時，侵入屏東縣屏東市○○路165 號之
    寅○○等住戶所居住大樓之頂樓，徒手竊取白鐵水錶蓋3 只
    （變賣情節同上(一)）。
  (三)95年10月2 日上午某時，侵入屏東縣屏東市○○街165 巷2
    號之1 Ｇ○○等住戶所居住大樓，徒手竊取鋁門2 扇，得手
    後將贓物騎乘前揭機車載往不知情之陳炳文（業經檢察官不
    起訴處分）所經營位於屏東縣屏東市○○○路○段320 號之
    資源回收場變賣，得款新台幣（下同）450 元已花用殆盡。
  (四)95年10月5 日上午某時，侵入屏東縣屏東市○○街44號未○○等住戶所居住國宅公寓之頂樓，徒手竊取白鐵水錶2 只、
    鋁窗2 片（變賣情節同上(一)）。
  (五)95年10月11日上午某時，侵入屏東縣屏東市○○路鶴聲國中
    ，徒手竊取該校所有之白鐵架5 只（變賣情節同上(一)）。
  (六)95年10月12日晚上11時許，以同上(五)之方式，竊取鶴聲國中
    （夜間無人居住）所有之白鐵架2 只（變賣情節同上(一)）。
  (七)95年10月14日上午某時，在屏東縣屏東市○○街88巷17號Ｈ
    ○○等住戶所居住之公寓前，徒手竊取白鐵大門1 扇（變賣
    情節同上(三)，得款金額不詳）
  (八)95年10月15日上午某時，在屏東縣屏東市○○街88巷7號亥
    ○○（起訴書誤載為洪彩金）等住戶所居住公寓前，徒手竊
    取洪彩金等住戶共有之白鐵大門1 扇，得手後欲變賣予上開
    不知情之陳炳文，惟遭陳炳文疑為贓物拒買。
  (九)95年10月15日上午某時，在屏東縣屏東市○○街39號停車場
    ，徒手竊取Ｅ○○所有之白鐵金爐1 個（變賣情節同上(三)，
    得款250 元已花用殆盡）。
  (十)95年10月15日某時，在屏東縣屏東市○○街42巷13之1 號龔
    遊文等住戶所居住之公寓處，徒手竊取龔遊文等住戶共有之
    白鐵大門1 扇，得手後欲變賣予上開不知情之陳炳文，惟遭
    陳炳文疑為贓物拒買。
  (十一)95年10月17日下午5 時30分許，在屏東縣屏東市○○街16之
    11號前處，徒手竊取天○○所有之白鐵金爐1 個，得手將該
    金爐載往屏東縣屏東市○○街之復興圖書館後方藏放（惟嗣
    未尋獲）。
  (十二)95年10月18日上午8 時許，在屏東縣屏東市○○○路○ 段
    284 號空地旁，徒手竊取宇○○所有之白鐵金爐1 個，得手
    後變賣予不知情之阮氏碧玉（業經檢察官不起訴處分）所經
    營位於屏東縣屏東市○○路○ 段505 巷21號對面之「環球企
    業社」，得款約100 餘元已花用殆盡。
  (十三)95年10月26日某時，在屏東縣屏東市○○里○○○ 街64號警
    衛室旁桌下，徒手竊取申○○所有攪拌機之白鐵軸心1 支，
    得手後，變賣予不知情之李進福（業經檢察官不起訴處分）
    所經營於屏東縣屏東市○○路382 號之資源回收場，得款（
    金額不詳）已花用殆盡。
  (十四)95年11月1 日上午10時15分許，在屏東縣屏東市○○街76之
    11 號 前，徒手竊取酉○○所有白鐵金爐1 個，得手後暫將
    該金爐暫時放置在武成街（嗣已發還酉○○。）
  (十五)95年11月20日凌晨2 時10分許，在屏東縣屏東市○○里○○
    路121 之1 號戊○○所經營之車體廠前，徒手竊取戊○○所
    有白鐵金爐3 個，得手後騎乘機車載至屏東縣屏東市○○○
    路公墓附近，變賣予綽號「阿義」之不詳成年男子（姓名、
    年籍均不詳），得款約3 千元已花用殆盡。
  (十六)95年12月6 日下午某時（非夜間），侵入屏東縣屏東市○○○路21號癸○○等住戶所居之公寓樓梯間，徒手竊取鋁製窗
    門共10扇（變賣情節同上(十五)，得款1,000元亦花用殆盡）。
  (十七)95年12月6 日凌晨2 時2 分許之夜間，侵入屏東縣屏東市○○里○○路101 之1 號公寓樓梯間（已屬公寓住宅之一部）
    ，徒手竊取丁○○所有鋁窗門2 片（變賣情節同上(十五)，得款
    2 、300 元花用殆盡）。
  (十八)95年12月16日下午7 時30分許，在屏東縣屏東市○○○路○
    段66巷16弄1 號倉庫前，徒手竊取辰○○所有之白鐵架6 座
    （變賣情節同上(十五)，得款3 、4,000元亦花用殆盡）。
  (十九)95年12月17日上午9 時許，在屏東縣屏東市前進里清進巷93
    號，徒手竊取子○○等社區住戶共有之白鐵製大門1 扇，得
    手後變賣予不知情之黃鶴清（業經檢察官不起訴處分）所經
    營位在屏東縣屏東市凌雲里田中10之5 之資源回收場，得款
    1,500 元已花用殆盡。
  (二十)95年12月18日上午8 時20分許，在屏東縣竹田鄉西勢火車站
    內非屬旅客上落聚集或必經之廁所旁，徒手竊取交通部臺灣
    鐵路管理局所有之不鏽鋼製垃圾桶1 個（變賣情節同上(十五)，
    得款約6 、700 元已花用殆盡）。
  95年12月18日（起訴書誤載為12月28日）下午5 時許，在屏
    東縣屏東市永安里和豐30之3 號前，趁他人不注意之際，竊
    取Ｄ○○所有白鐵金爐1 個，得手後騎乘車牌號碼WQR -831
    號機車將金爐載至屏東縣屏東市○○路與建南路交岔路時，
    乃將金爐暫時放置在路口旁（惟該金爐旋又遭不詳人士竊走
    ）。
  95年12月20日上午1 時30分許，在屏東縣屏東市○○里○○
    街135 號前，竊取辛○○所有之白鐵製大門2 扇（變賣情節
    同上(十五)，得款2,000元已花用殆盡）。
  95年12月20日凌晨1 時許（起訴書誤載為12月21日下午3 時
    許），在屏東縣屏東市○○里○○路154 巷41號前，竊取庚○○所有金爐1 個（變賣情節同上(十五)，得款6 、700 元已花
    用殆盡）。
  95年12月23日中午12時30分許，在屏東縣屏東市○○里○○
    路165 號寅○○等住戶所居住之公寓頂樓，徒手竊取白鐵製
    水錶框架2 座（變賣情節同上(十九)，得款1,000 餘元已花用殆
    盡）。
  95年12月24日下午2 許30分許，在屏東縣屏東市○○里○○○ 街60號前，徒手竊取卯○○之白鐵大門3 扇（變賣情節同
    上(十五)，得款2,000餘元已花用殆盡）。
  95年12月25日中午12時25分許，在屏東縣屏東市○○里○○
    街54之1 號地○所經營之「日立冷氣行」前，徒手竊取地○
    所有冷氣機1 台（變賣情節同上(十九)，得款1,200 元已花用殆
    盡）
  95年12月26日中午12時30分許，在前揭地○所經營之「日立
    冷氣行」前，徒手竊取地○所有冷氣機2 台（變賣情節同上
    (十九)，得款2,000 元已花用殆盡）
  95年12月28日中午10時30分許，在前揭地○所經營之「日立
    冷氣行」前，徒手竊取地○所有冷氣機2 台（變賣情節同上
    (十九)，得款2,000 元已花用殆盡）
  95年12月28日下午4 時許，在屏東縣屏東市○○里○○路
    212 巷16弄62號對面工寮，徒手竊取Ｆ○○所有白鐵大門1
    扇（變賣情節同上(十九)，得款800 元已花用殆盡）
  95年12月28日下午4 時30分許，壬○○與丙○○相偕前往屏
    東縣屏東市○○○ 街114 號前，共同徒手竊取林鐘素玉所有
    白鐵門1 片，得手後，於同日下午5 時30分許，變賣予不知
    情之許世鵬所經營位在屏東縣屏東市○○路577 號之「金鵬
    五金企業社」，得款1,495 元已花用殆盡。
  96年1 月2 日上午11時許，在屏東縣屏東市○○里○○路22
    0 號前，徒手竊取Ｂ○○所有鋁製紗門1 扇（變賣情節同上
    (十五)，得款約4 、500元已花用殆盡）。
  96年1 月3 日上午11時許，在屏東縣屏東市○○里○○街15
    8 之5 號前，徒手竊取Ｃ○○所有鋁製紗門2 扇（變賣情節
    同上(十五)，得款8 百餘元已花用殆盡）。
  96年1 月5 日上午11時30分許，在屏東縣屏東市○○里○○
    街200 號前處，徒手竊取宙○○所有鋁製紗門2 扇（變賣情
    節同上(十五)，得款8 百餘元已花用殆盡）。
  96年1 月6 日中午12許30分許，在屏東縣屏東市○○里○○
    街5 巷6 號前，徒手竊取玄○○所有白鐵大門1 扇（變賣情
    節同上(十九)，得款1,300餘元已花用殆盡）。
  96年1 月8 日下午1 時許，在屏東縣屏東豐田里建豐路253
    巷6 弄6 號前，徒手竊取吳國陞所有之小型白鐵門1 片（變
    賣情節同上(十五)，得款1,000 餘元已花用殆盡）。
  96年1 月10日下午2 許20分許，在屏東縣屏東市○○里○○
    街103 巷9 號前，徒手竊取黃○○所有之白鐵大門2 片（變
    賣情節同上(十五)，得款1,500 餘元已花用殆盡）。
  96年1 月10日下午4 時許，在屏東縣屏東市○○路58巷6 號
    處，趁他人不注意之際，竊取丑○○所有之不鏽鋼鐵門1 組
    （變賣情節同上(十五)，得款1,400 餘元已花用殆盡）。
  96年1月13日下午1時許，在屏東縣屏東市○○○路15巷18號
    處，徒手竊取甲○○所有之不鏽鋼鐵門1 片，得手後準備變
    賣予上開(十五)所示綽號「阿義」之男子，惟行經屏東縣屏東市
    ○○路時遇警攔查，情急下遂將該鐵門棄置原地逃逸（嗣為
    警發還甲○○）。
  96年1 月16日下午4 許20分許，在屏東縣萬丹鄉社口村社口
    12之3 號前處，徒手竊取午○○所有鋁門1 片（變賣情節同
    上(十五)，得款1,800 元已花用殆盡）。
  96年1 月20日下午6 時許，在屏東縣萬丹鄉○○村○○路42
    2 號前，徒手竊取巳○○所有之白鐵製門1 片（變賣情節同
    上(十五)，得款1,800 元已花用殆盡）。
三、案經屏東縣警察局屏東分局、內政部警政署鐵路警察局第三
    警察隊報告臺灣屏東地方法院檢察署檢察官偵查起訴。
    理  由
一、本件被告2 人所犯係死刑、無期徒刑、最輕本刑為3 年以上
    有期徒刑以外之罪，其2 人於本院準備程序中就被訴事實為
    有罪之陳述，爰改依簡式審判程序審理，先予敘明。
二、上揭事實，訊據被告壬○○、丙○○於本院審理中坦承不諱
    ，並經被害人丑○○、甲○○、乙○○、己○○○、戊○○
    、丁○○、庚○○、癸○○、辰○○、子○○、辛○○、寅
    ○○、卯○○、地○、Ｆ○○、Ｂ○○、Ｃ○○、宙○○、
    玄○○、黃○○、戌○○、Ｇ○○、未○○、Ａ○○、Ｈ○○、Ｅ○○、亥○○、、天○○、宇○○、申○○、酉○○
    、午○○、巳○○、Ｄ○○於警詢中指述、證人未○○、Ｅ
    ○○、Ａ○○、Ｇ○○、Ｈ○○、天○○、亥○○、戌○○
    、龔遊文於偵查中證述綦詳，而證人陳炳文、安稷屏、阮氏
    碧玉於警詢、偵查中就被告變賣物品情節證稱明確，復有贓
    物認領保管單、員警帶同被告指認各處行竊現場之照片在卷
    可稽（以上逐次犯行之卷證詳附表頁碼對照欄），是被告2
    人之自白，應與事實相符，堪予採信。。綜上，本件事證明
    確，被告2 人犯行均堪認定，應予論科。
三、按刑法第321 條第1 項第1 款之夜間侵入住宅竊盜罪，其所
    謂「住宅」，乃指人類日常居住之場所而言，公寓亦屬之。
    至公寓樓下之「樓梯間」，雖僅供各住戶出入通行，然就公
    寓之整體而言，該樓梯間為該公寓之一部分，而與該公寓有
    密切不可分之關係，故於夜間侵入公寓樓下之樓梯間竊盜，
    難謂無同時妨害居住安全之情形，自應成立刑法第321 條第
    1 項第1 款於夜間侵入住宅竊盜罪；再刑法第321 條第1 項
    第6 款之加重竊盜罪，係因犯罪場所而設之加重處罰規定，
    車站或埠頭為供旅客上下或聚集之地，當以車船停靠旅客上
    落停留及必經之地為限，而非泛指整個車站或埠頭地區而言
    （最高法院76年台上字第2972號、62年台上字第3539號判例
    意旨參照），從而，在車站之公廁旁竊盜，尚難認該當加重
    竊盜罪，是核被告壬○○所為，各係犯如附表所犯法條欄所
    示之罪（除事實欄二(十七)係犯刑法第321 條第1 項第1 款夜間
    侵入住宅罪外，其餘均犯刑法第320 條第1 項之普通竊盜罪
    ）；被告丙○○所為，係犯刑法第320 條第1 項之普通竊盜
    罪。公訴人認被告壬○○事實欄二(十七)係犯刑法第320 條第1
    項之罪、事實欄二(二十)係犯刑法第321 條第1 項第6 款之罪，
    均有誤會，惟基本事實同一，均由本院變更起訴法條。被告
    2 人就事實欄二部分犯行，有犯意聯絡及行為分擔，均為
    共同正犯。被告壬○○曾於94年間，各因竊盜、違反毒品危
    害防制條例案件，分別經本院94年度簡字第74 1號、94年度
    訴第624 號判處有期徒刑3 月、10月確定，並經定應執行有
    期徒刑1 年，嗣於95年6 月29日縮短刑期執行完畢，有臺灣
    屏東地方法院檢察署刑案資料查註紀錄表、臺灣高等法院被
    告前案紀錄表在卷可考，其於有期徒刑執行完畢5 年內故意
    再犯本件有期徒刑以上之數罪，均屬累犯，分別應依刑法第
    47 條 第1 項規定加重其刑。爰審酌被告壬○○有多次竊盜
    、毒品前科；被告丙○○亦有槍砲、毒品前科，且行為時仍
    在假釋中（有卷附臺灣屏東地方法院檢察署刑案資料查註紀
    錄表、臺灣高等法院被告前案紀錄表可參），均正值壯年，
    未思以正當途徑且憑藉勞力獲取財物，竟基於缺錢花用（被
    告壬○○自承為購買毒品）即行竊他人財物，對被害人造成
    財產上損害，所生危害之程度及犯後態度等一切情狀，被告
    壬○○分別量處如附表宣告刑欄所示之刑，被告丙○○量處
    如主文第2 項所示之刑。又中華民國96年罪犯減刑條例業經
    總統於96年7 月4 日公布，自同年7 月16日施行，本件被告
    2 人所犯上開各罪，犯罪時間均在96年4 月24日以前，經核
    尚無該條例第3 條所列不予減刑之情形（所犯雖屬該條例第
    3 條第1 項第15款之罪，然本院宣告刑均未逾有期徒刑1 年
    6 月），各應依中華民國96年罪犯減刑條例第2 條第3 款規
    定，減其刑期2 分之1 （被告壬○○減為如附表「減刑後有
    期徒刑欄」所示之刑、被告丙○○減為如主文第2 項所示之
    刑），並就被告壬○○部分定應執行之刑，被告丙○○部分
    諭知易科罰金之折算標準。
四、再參酌竊盜犯贓物犯保安處分條例第3 條關於竊盜犯強制工
    作之規定，其立法目的旨在對職業犯罪及欠缺正確工作觀念
    或無正常工作因而犯罪者，強制其從事勞動，並學習一技之
    長及正確之謀生觀念，祈使其日後重返社會時得以適應。查
    被告壬○○於本案行竊次數高達40次，同一時期另涉多次竊
    盜案件經本院論罪科刑（詳卷附本院96年度字第142 號、96
    年度易字第234 號判決），犯罪頻率甚高，顯見無正當職業
    ，好逸惡勞，有竊盜犯罪習慣甚明，故為防衛社會安全起見
    ，爰依竊盜犯贓物犯保安處分條例第3 條第1 項規定，併予
    宣告於刑之執行前，令入勞動場所強制工作3 年，用以矯正
    。
據上論斷，應依刑事訴訟法第284 條之1 、第273 條之1 第1 項
、第299 條第1 項前段、第300 條，刑法第28條、第321 條第1
項第1 款、第320 條第1 項、第47條第1 項、第41條第1 項前段
、第51條第5 款，中華民國96年罪犯減刑條例第2 條第3 款、第
7 條、第9 條，刑法施行法第1 條之1 ，竊盜犯贓物犯保安處分
條例第3 條第1 項、第5 條第1 項前段，判決如主文。
本案經檢察官靳隆坤到庭執行職務。
中    華    民    國    96    年    7    月    31     日
                        刑事第四庭  法  官 劉敏芳
附表：
┌──┬─────┬────────┬────┬──────┬────┐
│編號│ 犯罪事實 │ 卷證頁碼對照   │所犯法條│   宣告刑   │減刑後  │
│    │          │（含被害人指述、│（刑法）│（有期徒刑）│有期徒刑│
│    │          │現場照片...）   │均累犯  │            │        │
├──┼─────┼────────┼────┼──────┼────┤
│(1) │詳事實欄二│警A卷 P79─P82  │第320條 │8月         │4月     │
│    │之(一)      │警A卷 P134      │        │            │        │
│    │          │偵卷6989號 P19  │        │            │        │
├──┼─────┼────────┼────┼──────┼────┤
│(2) │詳事實欄二│警A卷 P83─P86  │第320條 │同上        │同上    │
│    │之(二)      │警A卷 P135      │        │            │        │
├──┼─────┼────────┼────┼──────┼────┤
│(3) │詳事實欄二│警A卷 P87─P90  │第320條 │同上        │同上    │
│    │之(三)      │警A卷 P140      │        │            │        │
│    │          │偵卷6989號 P19  │        │            │        │
├──┼─────┼────────┼────┼──────┼────┤
│(4) │詳事實欄二│警A卷 P91─P95  │第320條 │同上        │同上    │
│    │之(四)      │警A卷 P135      │        │            │        │
│    │          │偵卷6989號 P19  │        │            │        │
├──┼─────┼────────┼────┼──────┼────┤
│(5) │詳事實欄二│警A卷 P96─P99  │第320條 │同上        │同上    │
│    │之(五)      │警A卷 P136、P137│        │            │        │
├──┼─────┤偵卷6989號 P19  ├────┼──────┼────┤
│(6) │詳事實欄二│                │第320條 │同上        │同上    │
│    │之(六)      │                │        │            │        │
├──┼─────┼────────┼────┼──────┼────┤
│(7) │詳事實欄二│警A卷 P100─P104│第320條 │同上        │同上    │
│    │之(七)      │警A卷 P137      │        │            │        │
│    │          │偵卷6989號 P19  │        │            │        │
├──┼─────┼────────┼────┼──────┼────┤
│(8) │詳事實欄二│警A卷 P108─P111│第320條 │同上        │同上    │
│    │之(八)      │警A卷 P138      │        │            │        │
│    │          │偵卷6989號 P19  │        │            │        │
├──┼─────┼────────┼────┼──────┼────┤
│(9) │詳事實欄二│警A卷 P104─P107│第320條 │同上        │同上    │
│    │之(九)      │警A卷 P140      │        │            │        │
│    │          │偵卷6989號 P19  │        │            │        │
├──┼─────┼────────┼────┼──────┼────┤
│(10)│詳事實欄二│警A卷 P113─P116│第320條 │同上        │同上    │
│    │之(十)      │警A卷 P138      │        │            │        │
│    │          │偵卷6989號 P20  │        │            │        │
├──┼─────┼────────┼────┼──────┼────┤
│(11)│詳事實欄二│警A卷 P117─P119│第320條 │同上        │同上    │
│    │之(十一)      │警A卷 P139      │        │            │        │
│    │          │偵卷6989號 P20  │        │            │        │
├──┼─────┼────────┼────┼──────┼────┤
│(12)│詳事實欄二│警A卷 P120─P124│第320條 │同上        │同上    │
│    │之(十二)      │警A卷 P139      │        │            │        │
├──┼─────┼────────┼────┼──────┼────┤
│(13)│詳事實欄二│警A卷 P125─P128│第320條 │同上        │同上    │
│    │之(十三)      │警A卷 P141      │        │            │        │
├──┼─────┼────────┼────┼──────┼────┤
│(14)│詳事實欄二│警A卷 P129─P133│第320條 │同上        │同上    │
│    │之(十四)      │                │        │            │        │
├──┼─────┼────────┼────┼──────┼────┤
│(15)│詳事實欄二│警B卷 P09─P10  │第320條 │同上        │同上    │
│    │之(十五)      │警B卷 P28       │        │            │        │
├──┼─────┼────────┼────┼──────┼────┤
│(16)│詳事實欄二│警D卷 P26─P29  │第320條 │同上        │同上    │
│    │之(十六)      │警D卷 P79       │        │            │        │
├──┼─────┼────────┼────┼──────┼────┤
│(17)│詳事實欄二│警B卷 P11─P12  │第321 條│1年6月      │9月     │
│    │之(十七)      │警B卷 P29       │第1 項第│            │        │
│    │          │                │1 款    │            │        │
├──┼─────┼────────┼────┼──────┼────┤
│(18)│詳事實欄二│警D卷 P30─P34  │第320條 │8月         │4月     │
│    │之(十八)      │警D卷 P80       │        │            │        │
├──┼─────┼────────┼────┼──────┼────┤
│(19)│詳事實欄二│警D卷 P35─P38  │第320條 │同上        │同上    │
│    │之(十九)      │警D卷 P81       │        │            │        │
├──┼─────┼────────┼────┼──────┼────┤
│(20)│詳事實欄二│警C卷 P04─P11  │第320 條│同上        │同上    │
│    │之(二十)      │                │        │            │        │
├──┼─────┼────────┼────┼──────┼────┤
│(21)│詳事實欄二│警F卷 P4、P15   │第320條 │同上        │同上    │
│    │之      │                │        │            │        │
├──┼─────┼────────┼────┼──────┼────┤
│(22)│詳事實欄二│警D卷 P39─P42  │第320條 │同上        │同上    │
│    │之      │警D卷 P82       │        │            │        │
├──┼─────┼────────┼────┼──────┼────┤
│(23)│詳事實欄二│警B卷 P13─P14  │第320條 │同上        │同上    │
│    │之      │警B卷 P30       │        │            │        │
├──┼─────┼────────┼────┼──────┼────┤
│(24)│詳事實欄二│警D卷 P43─P47  │第320條 │同上        │同上    │
│    │之      │警D卷 P83、P84  │        │            │        │
├──┼─────┼────────┼────┼──────┼────┤
│(25)│詳事實欄二│警D卷 P48─P51  │第320條 │同上        │同上    │
│    │之      │警D卷 P85       │        │            │        │
├──┼─────┼────────┼────┼──────┼────┤
│(26)│詳事實欄二│警D卷 P52─P55  │第320條 │同上        │同上    │
│    │之      │警D卷 P86       │        │            │        │
├──┼─────┤                ├────┼──────┼────┤
│(27)│詳事實欄二│                │第320條 │同上        │同上    │
│    │之      │                │        │            │        │
├──┼─────┤                ├────┼──────┼────┤
│(28)│詳事實欄二│                │第320條 │同上        │同上    │
│    │之      │                │        │            │        │
├──┼─────┼────────┼────┼──────┼────┤
│(29)│詳事實欄二│警D卷 P56─P59  │第320條 │同上        │同上    │
│    │之      │警D卷 P87       │        │            │        │
├──┼─────┼────────┼────┼──────┼────┤
│(30)│詳事實欄二│警E卷 P14、P41  │第 28條 │同上        │同上    │
│    │之      │                │第320條 │            │        │
├──┼─────┼────────┼────┼──────┼────┤
│(31)│詳事實欄二│警D卷 P60─P63  │第320條 │同上        │同上    │
│    │之      │警D卷 P88       │        │            │        │
├──┼─────┼────────┼────┼──────┼────┤
│(32)│詳事實欄二│警D卷 P64─P67  │第320條 │同上        │同上    │
│    │之      │警D卷 P89       │        │            │        │
├──┼─────┼────────┼────┼──────┼────┤
│(33)│詳事實欄二│警D卷 P68─P71  │第320條 │同上        │同上    │
│    │之      │警D卷 P90       │        │            │        │
├──┼─────┼────────┼────┼──────┼────┤
│(34)│詳事實欄二│警D卷 P72─P75  │第320條 │同上        │同上    │
│    │之      │警D卷 P91       │        │            │        │
├──┼─────┼────────┼────┼──────┼────┤
│(35)│詳事實欄二│警G卷 P05─P08  │第320條 │同上        │同上    │
│    │之      │警G卷 P15       │        │            │        │
├──┼─────┼────────┼────┼──────┼────┤
│(36)│詳事實欄二│警D卷 P76─P78  │第320條 │同上        │同上    │
│    │之      │警D卷 P92       │        │            │        │
├──┼─────┼────────┼────┼──────┼────┤
│(37)│詳事實欄二│警H卷 P07─P08  │第320條 │同上        │同上    │
│    │之      │警H卷 P16─P20  │        │            │        │
├──┼─────┼────────┼────┼──────┼────┤
│(38)│詳事實欄二│警H卷 P09、P21  │第320條 │同上        │同上    │
│    │之      │                │        │            │        │
├──┼─────┼────────┼────┼──────┼────┤
│(39)│詳事實欄二│警I卷 P07─P08  │第320條 │同上        │同上    │
│    │之      │警I卷 P17       │        │            │        │
├──┼─────┼────────┼────┼──────┼────┤
│(40)│詳事實欄二│警I卷 P09─P10  │第320條 │同上        │同上    │
│    │之      │警I卷 P17       │        │            │        │
└──┴─────┴────────┴────┴──────┴────┘
以上正本證明與原本無異。
如不服本判決應於收受本判決送達後10日內向本院提出上訴書狀
，其未敘述上訴理由者，並得於提起上訴後10日內向本院補提理
由書狀（均須按他造當事人之人數附繕本）「切勿逕送上級法院
」
中    華    民    國    96    年    7    月    31     日
                                    書記官  許倬維
附錄本案論罪法條：
刑法第320條第1項
意圖為自己或第三人不法之所有，而竊取他人之動產者，為竊盜
罪，處5 年以下有期徒刑、拘役或5 百元以下罰金。
刑法第321條第1項第1款
犯竊盜罪而有左列情形之一者，處6 月以上、5 年以下有期徒刑
：
一  於夜間侵入住宅或有人居住之建築物、船艦或隱匿其內而犯之
    者。
